Minutes et répertoires du notaire Jean II MORIN, 4 juillet 1730 - 5 juillet 1757 (étude XIII)
Archives nationales
- Minutes de Jean II MORIN, 4 juillet 1730 - 3 juillet 1757; MC/ET/XIII/239 - MC/ET/XIII/304
  - Minutes. 1751, janvier - juin, janvier - juin 1751; MC/ET/XIII/292
    - Transport d'interets., 10 février 1751; MC/ET/XIII/292
      Nom, qualité: (M.) Arlus Dutailly D', Guillaume.
      Profession: secrétaire du roi et de ses finances.
      Nom, qualité: (M.) Neyret de Granville, Charles
    - Desistement de plainte., 10 février 1751; MC/ET/XIII/292
      Nom, qualité: (M.) Lunot, Francois.
    - Transport d'interets., 10 février 1751; MC/ET/XIII/292
      Nom, qualité: (M.) Neyret de Granville, Charles.
      Nom, qualité: (M.) Roettiers de Breteche, Joseph Charles
    - Transport d'interets., 10 février 1751; MC/ET/XIII/292
      Nom, qualité: (M.) Roettiers de Lachauvinerie, Jean Claude
    - Transport d'interets., 10 février 1751; MC/ET/XIII/292
    - Succession (renonciation)., 11 février 1751; MC/ET/XIII/292
      Nom, qualité: (M.) Verberckt, Jacques.
      Profession: sculpteur du roi.
      Relations: tuteur de l'intervenant 2.
      Nom, qualité: (personne morale) Verberckt (enfants).
      Nom, qualité: (M.) Legoupil, Michel (bourgeois de Paris).
      renonciation
    - Transport de droits successifs., 11 février 1751; MC/ET/XIII/292
      Profession: forain.
      Domicile: Chapelle-Moche.
      Nom, qualité: (M.) Vedy, Jean.
      Profession: forain
    - Depot de certificat de vie., 12 février 1751; MC/ET/XIII/292
      Nom, qualité: (Mme ou Mlle) Sausin de, Claire Judith.
    - Procuration., 12 février 1751; MC/ET/XIII/292
      Nom, qualité: (M.) Saladin d' Onex, Jean Louis.
      Profession: conseiller d'etat de la republique de geneve.
      Nom, qualité: (M.) Pradel, Guillaume.
      Profession: négociant
    - Depot de pieces., 13 février 1751; MC/ET/XIII/292
      Nom, qualité: (personne morale) Hubert (famille)
    - Bail, maison., 14 février 1751; MC/ET/XIII/292
      Nom, qualité: (M.) Bontemps, Edme
    - Remboursement., 15 février 1751; MC/ET/XIII/292
      Nom, qualité: (M.) Lemoyne, Simon Charles.
      Profession: receveur des epices de la chambre des comptes.
      Nom, qualité: (M.) Masquillier, Francois.
      Profession: doreur sur metaux
    - Transport d'interets., 15 février 1751; MC/ET/XIII/292
      Nom, qualité: (M.) Arlus de Sailly D', Guillaume.
      Profession: secrétaire des finances du roi.
    - Depot de pieces., 17 février 1751; MC/ET/XIII/292
      Nom, qualité: (personne morale) Guinand (famille).
      Nom, qualité: (personne morale) Aubert (famille).
      Intervenant 3, en première partie:
      Nom, qualité: (personne morale) Laigle (famille)
    - Partage, biens., 18 février 1751; MC/ET/XIII/292
      Nom, qualité: (M.) Jouvet, Jacques.
      Profession: prtre.
      Domicile: Paris, egl-St-Eustache
      partage
    - Vente, terrain, maison., 19 février 1751; MC/ET/XIII/292
      Nom, qualité: (personne morale) Jouvey (hoirs).
      Relations: héritiers de l'intervenant 2.
      Nom, qualité: (M.) Thierry, Jacques E.
      Profession: orfevre
    - Vente, biens., 19 février 1751; MC/ET/XIII/292
      Nom, qualité: (M.) Peroux, Jean.
      Profession: suisse.
      Domicile: Lay-et-Chevilly.
      Nom, qualité: (Mme ou Mlle) Le Pelletier de Saint-Fargeau.
      État civil: mariée.
      Relations: épouse de l'intervenant 1.
      Nom, qualité: (M.) Gaillard, Jean Baptiste.
      Profession: assesseur alternatif et mitoiennal.
      Domicile: Moret
    - Transport d'arrerages de rente., 20 février 1751; MC/ET/XIII/292
      Relations: procureur de l'intervenant 2, procureur de l'intervenant 3.
      Nom, qualité: (M.) Chavot, Jacques.
      Nom, qualité: (M.) Chavot, Victor.
      Intervenant 4, en deuxième partie:
      Nom, qualité: (M.) Rougemont, Simon.
      Profession: notaire.
      Domicile: Charolles
    - Rectification d'erreur dans contrat de mariage., 20 février 1751; MC/ET/XIII/292
      Nom, qualité: (M.) Palerne, Jean Joseph.
      Profession: echevin.
      Domicile: Lyon
    - Constitution de rente., 21 février 1751; MC/ET/XIII/292
      Nom, qualité: (M.) Lecerf, Francois.
      Nom, qualité: (M.) Deslandes, Jean Baptiste.
      Profession: brigadier du guet à cheval
    - Depot de certificat de vie., 24 février 1751; MC/ET/XIII/292
      Nom, qualité: (personne morale) Cazenove (famille).
      Nom, qualité: (personne morale) Thelusson (famille).
    - Decharge, cautionnement, indemnite., 24 février 1751; MC/ET/XIII/292
      Nom, qualité: (M.) Gallien, Charles.
      indemnité; cautionnement
    - Transport de rente., 25 février 1751; MC/ET/XIII/292
      Nom, qualité: (M.) Ducastel, Jean.
      Nom, qualité: (M.) Leserrurier, Josias Leger.
      Domicile: Saint-Quentin.
      Nom, qualité: (M.) Saladin, Antoine.
    - Depot de contrat de mariage., 25 février 1751; MC/ET/XIII/292
      Nom, qualité: (Mme ou Mlle) Rondeau, Henriette Ange
    - Depot de procuration., 26 février 1751; MC/ET/XIII/292
      Nom, qualité: (M.) Charcot, Claude.
      Profession: receveur du grenier à sel.
      Domicile: Belley.
      Nom, qualité: (M.) Pradel, Guillaume
      dépôt de pièces; procuration
    - Procuration., 26 février 1751; MC/ET/XIII/292
      Nom, qualité: (personne morale) Fremin (hoirs).
      Nom, qualité: (M.) Fremin.
    - Depot de certificat de vie., 26 février 1751; MC/ET/XIII/292
      Nom, qualité: (personne morale) Auriol (famille).
      Domicile: Toulon
    - Depot de pieces., 26 février 1751; MC/ET/XIII/292
      Nom, qualité: (personne morale) Dilliet (famille)
    - Transport., 1er mars 1751; MC/ET/XIII/292
      Domicile: Paris.
      État civil: citoyen de geneve
    - Certificat de vie déposee., 5 mars 1751; MC/ET/XIII/292
      Nom, qualité: (Mme ou Mlle) Thelusson, Jeanne.
      Relations: épouse de l'intervenant 2.
      Nom, qualité: (M.) Pietet, Jacques.
    - Transport d'interets., 5 mars 1751; MC/ET/XIII/292
      Nom, qualité: (M.) Joly, Nicolas.
      Profession: intéressé dans les fermes du roi.
      Domicile: Paris
    - Comparution., 6 mars 1751; MC/ET/XIII/292
      Nom, qualité: (M.) Richemont de, Amboise Felix Balthazar.
    - Certificat de vie déposee., 7 mars 1751; MC/ET/XIII/292
      Nom, qualité: (M.) Fauquier, Guillaume.
      Domicile: Londres.
      Nom, qualité: (M.) Couderc, Jean.
      Domicile: Amsterdam
    - Depot de pieces., 8 mars 1751; MC/ET/XIII/292
      Nom, qualité: (Mme ou Mlle) Pierres, Marguerite.
      Nom, qualité: (Mme ou Mlle) Pierres, Jeanne
    - Procuration déposee., 8 mars 1751; MC/ET/XIII/292
      Nom, qualité: (M.) Huber, Jean Antoine (bourgeois de Paris).
    - Procuration., 11 mars 1751; MC/ET/XIII/292
      Nom, qualité: (Mme ou Mlle) Cornu, Marie Madeleine.
      Nom, qualité: (M.) Buisson, Julien.
      Domicile: Ferolles.
      Nom, qualité: (M.) Forgeaut, Antoine.
      Profession: valet de chambre.
    - Pieces déposees., 11 mars 1751; MC/ET/XIII/292
      État civil: citoyen de geneve.
      Nom, qualité: (Mme ou Mlle) Boissier, Elisabeth Anne.
      Relations: épouse de l'intervenant 1
    - Inventaire après décès d'Antoine Cheilus., 12 mars 1751; MC/ET/XIII/292
      Nom, qualité: (M.) Cheilus, Antoine.
      Profession: chaudronnier (maître).
      inventaire après décès; Cheilus, Antoine
    - Procuration déposee., 13 mars 1751; MC/ET/XIII/292
      Nom, qualité: (Mme ou Mlle) Lemarchand, Renee.
      Nom, qualité: (M.) Bottu, Pierre.
      Profession: contrôleur au grenier à sel.
      Domicile: Lassay.
      Nom, qualité: (M.) Pivet, Raymond (bourgeois de Paris).
    - Compte., 13 mars 1751; MC/ET/XIII/292
      Nom, qualité: (M.) Tixerant, Nicolas (bourgeois de Paris).
      Nom, qualité: (Mme ou Mlle) Delesrang, Louise Marguerite.
      Nom, qualité: (M.) Delisle, Louis Gillet.
    - Sous-bail, boutique, Paris, rue des Martyrs., 14 mars 1751; MC/ET/XIII/292
      Profession: marchand de vin.
      Domicile: Porcherons (le).
      Nom, qualité: (Mme ou Mlle) Blanche, Anne.
      Nom, qualité: (M.) Tarranne Dit Duval, Nicolas Rodolphe.
      Profession: serrurier.
      Domicile: Porcherons (les).
      Nom, qualité: (Mme ou Mlle) Delaune, Anne.
      Relations: épouse de l'intervenant 3
    - Notoriete du nom., 16 mars 1751; MC/ET/XIII/292
      Nom, qualité: (M.) Hallot, Charles Etienne.
      Profession: macon (maître).
      Nom, qualité: (M.) Hallot, Louis Charles.
    - Declaration., 17 mars 1751; MC/ET/XIII/292
      Nom, qualité: (M.) Galati, Zacharie.
      État civil: suisse.
      Nom, qualité: (Mme ou Mlle) Ott, Elisabeth.
    - Constitution., 17 mars 1751; MC/ET/XIII/292
      Nom, qualité: (M.) Coton, Francois.
      Profession: perruquier.
      Nom, qualité: (M.) Newbeckeir, Nicolas.
    - Procuration déposee., 17 mars 1751; MC/ET/XIII/292
      Nom, qualité: (M.) Sorny de, Ferdinand.
      Nom, qualité: (Mme ou Mlle) Arnauld, Bonne Elisabeth.
      Nom, qualité: (Mme ou Mlle) Arnauld, Marguerite
    - Procuration déposee., 17 mars 1751; MC/ET/XIII/292
      Nom, qualité: (M.) Goussot, Etienne.
      Domicile: Nevers.
      Nom, qualité: (M.) Goussot, Edouard.
      Profession: procureur au baillage.
    - Depot de pieces., 18 mars 1751; MC/ET/XIII/292
      Nom, qualité: (Mme ou Mlle) Rancourt de, Marie
    - Depot de pieces., 20 mars 1751; MC/ET/XIII/292
      Nom, qualité: (Mme ou Mlle) Lespinasse de, Marie.
      Nom, qualité: (M.) Bigot de Terlan, Jacques.
    - Transport d'interets., 20 mars 1751; MC/ET/XIII/292
      Nom, qualité: (M.) Randon de Pommery, Pierre.
      Profession: interese dans les fermes duroi.
      Nom, qualité: (M.) Lacroix, Jacques (bourgeois de Paris)
    - Succession (delaissement)., 21 mars 1751; MC/ET/XIII/292
      Nom, qualité: (M.) Fromantin, Andre.
      Profession: sardinier (maître).
    - Bail, boutique, Paris, rue Saint Anne., 22 mars 1751; MC/ET/XIII/292
      Nom, qualité: (M.) Lefevre, Pierre.
      Profession: menuisier (maître).
      Nom, qualité: (M.) Lequesne, Jean Baptiste.
      Nom, qualité: (Mme ou Mlle) Beauvais, Marguerite.
      Relations: épouse de l'intervenant 2
    - Inventaire après décès d'Anne Françoise Lamblin, épouse de Martin Gouffre de Valacoste., 22 mars 1751; MC/ET/XIII/292
      Nom, qualité: (Mme ou Mlle) Lamblin, Anne Françoise.
      État civil: décédée.
      Nom, qualité: (M.) Gouffre de Valacoste, Martin (bourgeois de Paris)
      inventaire après décès; Lamblin, Anne Françoise; Gouffre de Valacoste, Martin
    - Sous-bail, terrain, Paris., 22 mars 1751; MC/ET/XIII/292
      Nom, qualité: (M.) Lachambre, Jacques.
      Nom, qualité: (M.) Desprez, Jean Baptiste Nicolas.
      Profession: machiniste artificier de l'ecole militaire.
    - Obligation., 23 mars 1751; MC/ET/XIII/292
      Nom, qualité: (M.) Caudron, Pierre Nicolas (bourgeois de Paris).
      Profession: marchand-.
      Nom, qualité: (M.) Benoist, Nicolas.
      Profession: marchand-tailleur d'habits (maître).
    - Proces-verbal de deliberation depose, société commerciale de la maison de cadix., 23 mars 1751; MC/ET/XIII/292
    - Declaration d'augmentation de capital, société commerciale de la maison de cadix., 26 mars 1751; MC/ET/XIII/292
    - Declaration d'augmentation de capital, société commerciale de la maison de cadix., 26 mars 1751; MC/ET/XIII/292
      Nom, qualité: (M.) Faure, Francois.
    - Transport d'interets., 29 mars 1751; MC/ET/XIII/292
      Nom, qualité: (M.) Leroy, Jacques.
      Nom, qualité: (M.) Ledaulceur, Martin.
      Profession: secrétaire du roi.
    - extrait mortuaire depose., 29 mars 1751; MC/ET/XIII/292
      Nom, qualité: (Mme ou Mlle) Lamblin, Anne Francoise.
    - Inventaire après décès de Gabriel Martin., 29 mars 1751; MC/ET/XIII/292
      Nom, qualité: (M.) Martin, Gabriel.
      inventaire après décès; Martin, Gabriel
    - Transport d'interets., 29 mars 1751; MC/ET/XIII/292
      Nom, qualité: (M.) Olivier, Jacques David.
      Profession: receveur général des finances.
      Domicile: Lyon, généralité.
    - Transport d'interets., 29 mars 1751; MC/ET/XIII/292
      Nom, qualité: (M.) Verdelhan Des Fourniel, Jacques.
      Nom, qualité: (M.) Fequet Du Bocage, Pierre Joseph
    - Transport d'interets., 31 mars 1751; MC/ET/XIII/292
      Nom, qualité: (M.) Boyvin d' Hardancourt, Louis Claude.
      Nom, qualité: (M.) Saint-Martin de, Didier.
    - Transport d'interets., 1er avril 1751; MC/ET/XIII/292
      Nom, qualité: (M.) Lacroix, Jacques (bourgeois de Paris).
      Nom, qualité: (M.) Tavernier Boullongne de Preminville, Philippe Guillaume.
      Profession: receveur general des finances.
      Domicile: Poitiers
    - Succession (dépôt de pieces)., 1er avril 1751; MC/ET/XIII/292
      Nom, qualité: (Mme ou Mlle) Baudan de, Madeleine.
      Nom, qualité: (M.) Barnier de, Charles.
      Profession: maitre de camp de dragons.
      Domicile: Nimes
    - Revocation de procuration., 2 avril 1751; MC/ET/XIII/292
      Nom, qualité: (M.) Maucourt de, Charles Gabriel.
      Profession: capitaine de dragons.
      Nom, qualité: (Mme ou Mlle) Montlouis, Marie Anne.
    - Notoriete apres décès., 2 avril 1751; MC/ET/XIII/292
      Nom, qualité: (Mme ou Mlle) Loir, Michelle.
      Nom, qualité: (M.) Jason, Nicolas.
    - Procuration déposee., 2 avril 1751; MC/ET/XIII/292
      Nom, qualité: (M.) Boissier, Jean Jacques Andre.
    - Certificat de vie déposee., 5 avril 1751; MC/ET/XIII/292
      Nom, qualité: (M.) Lockwood Dit Wood, Guillaume.
      Domicile: Leipzig
    - Procuration., 13 avril 1751; MC/ET/XIII/292
      Nom, qualité: (M.) Tronchin, Jean Robert.
      Nom, qualité: (M.) Tronchin, Francois.
    - Certificat de vie déposee., 14 avril 1751; MC/ET/XIII/292
      Nom, qualité: (M.) Boissier, Jean Isaac.
      Profession: lieutenant colonel.
      Domicile: Lille
    - Procuration., 14 avril 1751; MC/ET/XIII/292
      Nom, qualité: (Mme ou Mlle) Buffot, Claude.
      Nom, qualité: (M.) Thiroux de Lailly, Jean Louis.
      Nom, qualité: (M.) Fortin, Andre (bourgeois de Paris)
    - Procuration., 16 avril 1751; MC/ET/XIII/292
      Nom, qualité: (M.) Gouffre de Valacoste, Martin (bourgeois de Paris).
      Profession: syndic des rentes de l'hotel de ville.
      Nom, qualité: (M.) Lefevre, Louis Charles.
      Profession: syndic des tontines.
    - Liquidation de créance., 19 avril 1751; MC/ET/XIII/292
      Nom, qualité: (M.) Choudard Desforges, Jean Baptiste.
      Profession: marchand-faiencier.
      Nom, qualité: (M.) Lefevre, Come (bourgeois de Paris)
      liquidation
    - Certificat de vie déposee., 21 avril 1751; MC/ET/XIII/292
      Nom, qualité: (Mme ou Mlle) Dautan, Elisabeth.
      Nom, qualité: (M.) Belin, Francois.
      Profession: chancelier de l'ambassade de France.
      Domicile: Istanbul
    - Compte., 21 avril 1751; MC/ET/XIII/292
      Nom, qualité: (M.) Girardon, Justinien.
      Domicile: Cadix.
      Nom, qualité: (M.) Girardon, Etienne.
    - Transport., 23 avril 1751; MC/ET/XIII/292
      Domicile: Cadix
    - Procuration déposee., 26 avril 1751; MC/ET/XIII/292
      Nom, qualité: (M.) Southlote, Philippe.
      Domicile: Woobourne Farm, prov-Surrey, angleterre.
      Nom, qualité: (M.) Furnese, Henri.
      Domicile: Gunnersbury, prov-Middlesex, angleterre.
      Nom, qualité: (M.) Markham, Edouard (gentilhomme).
      État civil: irlandais.
      Profession: interpretre du roi
    - Transport., 28 avril 1751; MC/ET/XIII/292
      Nom, qualité: (M.) Perrinet de Laserre, Etienne (bourgeois de Paris)
    - Quittance., 29 avril 1751; MC/ET/XIII/292
      Nom, qualité: (M.) Delaverdy, Clement Francois.
      Profession: marchand-gantier parfumeur.
    - Transport d'interets, société commerciale de la maison de cadix., 30 avril 1751; MC/ET/XIII/292
      Nom, qualité: (M.) Guillot, Jean Baptiste.
      Profession: intendant des levees.
      Nom, qualité: (M.) Guillot Delorme, Jean Baptiste Hilaire
    - Titre nouvel, rente., 1er mai 1751; MC/ET/XIII/292
      Nom, qualité: (M.) Warquer Dit de Saint-Jean, Jacques Philippe.
      Profession: maitre marechal.
      Nom, qualité: (Mme ou Mlle) Aubert, Gabrielle.
      Nom, qualité: (M.) Dirois Du Tertre, Louis Joseph.
      Profession: employe dans le bureau general des postes.
    - Mariage., 2 mai 1751; MC/ET/XIII/292
      Nom, qualité: (M.) Ledant, Eustache Francois.
      Profession: marbrier (compagnon).
      Nom, qualité: (Mme ou Mlle) Plez, Jeanne Marguerite.
      Profession: blanchisseuse.
    - Procuration déposee., 3 mai 1751; MC/ET/XIII/292
      Nom, qualité: (M.) Rolland, Balthazar (bourgeois de Paris).
      Domicile: Saint-Julien-le-Montagnier.
    - Consentement., 4 mai 1751; MC/ET/XIII/292
      Nom, qualité: (M.) Villevaude, Jacques (bourgeois de Paris).
      Relations: curateur de la succession de l'intervenant 2.
      Nom, qualité: (M.) Roussel, Charles Antoine (bourgeois de Paris).
      Profession: trésorier payeur des epices.
    - Transaction., 5 mai 1751; MC/ET/XIII/292
      Nom, qualité: (M.) Marais, Jean Baptiste (bourgeois de Paris).
      Nom, qualité: (Mme ou Mlle) Maillet, Marie Anne.
      accord
    - Constitution., 7 mai 1751; MC/ET/XIII/292
      Nom, qualité: (M.) Simonet, Nicolas.
      Profession: procureur au Parlement.
      Nom, qualité: (Mme ou Mlle) Bonpilprat, Marie Francoise.
      Nom, qualité: (M.) Anquetil, Pierre.
      Profession: chanoine.
      Domicile: Cezanne-en-Brie, egl-St-Nicolas
    - Procuration déposee., 9 mai 1751; MC/ET/XIII/292
      Domicile: Charolles.
    - Ratification., 9 mai 1751; MC/ET/XIII/292
      ratification
    - Succession (dépôt de pieces)., 10 mai 1751; MC/ET/XIII/292
      Nom, qualité: (Mme ou Mlle) Loyau, Marie.
      Nom, qualité: (M.) Tessier, Louis.
      Profession: directeur de la poste.
      Domicile: Rosiers (les)
    - exploit depose., 10 mai 1751; MC/ET/XIII/292
      Nom, qualité: (M.) Billet Despreaux, Charles.
      Profession: gouverneur des pages du roi de la grande écurie.
      Nom, qualité: (Mme ou Mlle) Gobert, Yolande Julie.
    - Constitution., 11 mai 1751; MC/ET/XIII/292
      Nom, qualité: (M.) Lacour, Francois.
      Profession: marchand-epicier.
      Domicile: Versailles.
      Nom, qualité: (M.) Mercier, Claude.
      Profession: garcon d'attelage.
    - Bail, maison, Paris, rue de Bourbon., 12 mai 1751; MC/ET/XIII/292
      Nom, qualité: (M.) Gendron, Jean.
      Profession: arquebusier (maître).
      Nom, qualité: (M.) Cheron, Jacques.
      Profession: doreur (maître).
    - Bail, maison, Paris, rue Montmartre., 12 mai 1751; MC/ET/XIII/292
      Nom, qualité: (M.) Choudard Desforges, Edme.
      Nom, qualité: (Mme ou Mlle) Pagin, Catherine Agnes.
      Nom, qualité: (M.) Billotte, Jean.
      Profession: marchand- de vin.
      Nom, qualité: (Mme ou Mlle) Magnien, Nicole.
    - Mariage., 13 mai 1751; MC/ET/XIII/292
      Nom, qualité: (M.) Vautier, Francois.
      Profession: charron (maître).
      Nom, qualité: (Mme ou Mlle) Carre, Genevieve Elisabeth
    - Desistement de bail, maison, Paris, rue de la Grange Bateliere., 13 mai 1751; MC/ET/XIII/292
      Nom, qualité: (M.) Larcher, Jean Juste.
      Profession: interprete du roi.
      Relations: procureur de l'intervenant 3, procureur de l'intervenant 4.
      Intervenant 4, indirect:
      Nom, qualité: (M.) Furnese, Henri
    - Transport., 15 mai 1751; MC/ET/XIII/292
      Nom, qualité: (M.) Carre, Antoine.
      Profession: sellier (maître).
      Nom, qualité: (Mme ou Mlle) Savart, Marguerite Elisabeth.
      Nom, qualité: (M.) Soubra, Jean.
      Profession: frotteur des appartements du roi.
      Nom, qualité: (Mme ou Mlle) Bernardin, Marie Louise.
    - Certificat de vie déposee., 17 mai 1751; MC/ET/XIII/292
      Nom, qualité: (M.) Reynet, Francois.
      Profession: capitaine.
      Domicile: Tortonne.
      Nom, qualité: (Mme ou Mlle) Reynet, Marguerite.
      Nom, qualité: (M.) Hounzigues, Gabriel (bourgeois de Paris).
      Domicile: Arau, canton de Berne, suisse
    - Bail, maison, Paris, rue de la Grange Bateliere., 17 mai 1751; MC/ET/XIII/292
      Nom, qualité: (M.) Van Marselis, Theodore.
      Profession: envoye des etats généraux de hollande.
    - Extraits d'inventaire et mortuaire de Marie Françoise Auzou, veuve d'Antoine Boujonnier., 17 mai 1751; MC/ET/XIII/292
      Nom, qualité: (Mme ou Mlle) Auzou, Marie Françoise.
      Nom, qualité: (M.) Boujonnier, Antoine.
      Profession: chef d'echansonnerie.
      inventaire après décès; Auzou, Marie Françoise; Boujonnier, Antoine; extrait d'acte
    - Mariage., 19 mai 1751; MC/ET/XIII/292
      Nom, qualité: (M.) Pointel de La Briantais, Mace Joseph.
      Nom, qualité: (Mme ou Mlle) Duverger, Catherine Marie Therese
    - Mariage., 23 mai 1751; MC/ET/XIII/292
      Nom, qualité: (M.) Peverie, Remy.
      Profession: tourneur (maître).
      Nom, qualité: (Mme ou Mlle) Cavillier, Marie Anne Angelique
    - Transport d'interets., 25 mai 1751; MC/ET/XIII/292
      Nom, qualité: (M.) Davoust, Pierre.
      Profession: intéressé dans les affaires du roi.
      Nom, qualité: (M.) Roettiers de La Chauvinnerie de, Jean Claude
    - Procuration déposee., 26 mai 1751; MC/ET/XIII/292
      Nom, qualité: (M.) Eynard, Jean Louis.
      Nom, qualité: (M.) Naville, Jean Louis.
    - Transport d'interets., 26 mai 1751; MC/ET/XIII/292
      Nom, qualité: (M.) Guymont de, Paul Pierre.
      Profession: ministre plenipotentiaire.
      Nom, qualité: (M.) Richemont de, Pierre (bourgeois de Paris)
    - Vente, meubles., 27 mai 1751; MC/ET/XIII/292
      Nom, qualité: (M.) Risse, Toussaint.
      Profession: cocher.
      Nom, qualité: (M.) Gatelet.
      Profession: tapissier.
    - Constitution., 1er juin 1751; MC/ET/XIII/292
      Nom, qualité: (M.) Ledru, Jean Louis.
      Profession: jardinier (maître).
      Nom, qualité: (M.) Jouvey, Jean Louis.
    - Certificat de vie déposee., 2 juin 1751; MC/ET/XIII/292
      Nom, qualité: (Mme ou Mlle) Jomas, Marie Catherine.
      Nom, qualité: (Mme ou Mlle) Jomas, Jeanne Suzanne
    - Procuration déposee., 3 juin 1751; MC/ET/XIII/292
      Nom, qualité: (Mme ou Mlle) Locher, Elisabeth.
      Nom, qualité: (M.) Hogguer, Jean Jacques (baron de coppet en suisse).
    - Bail, maison, Paris, rue Montmartre., 3 juin 1751; MC/ET/XIII/292
      Nom, qualité: (Mme ou Mlle) Malingre, Marie Anne.
      Nom, qualité: (M.) Goudin, Mathieu.
      Profession: notaire au Châtelet.
      Nom, qualité: (M.) Masson, Jacques.
      Profession: marchand-potier d'etain (maître).
      Nom, qualité: (Mme ou Mlle) Petit, Anne Catherine.
    - Constitution., 3 juin 1751; MC/ET/XIII/292
      Nom, qualité: (M.) Boudier, Jacques.
      Profession: boulanger (maître).
      Nom, qualité: (Mme ou Mlle) Gosset, Marie Madeleine.
      Nom, qualité: (M.) Gosset, Michel.
      Profession: marchand-farinier.
      Nom, qualité: (Mme ou Mlle) Fauvet, Marie Elisabeth.
    - Sous-bail, boutique, Paris, rue Montmartre., 5 juin 1751; MC/ET/XIII/292
      Nom, qualité: (M.) Vaudichon, Patrice Francois.
      Profession: gantier parfumeur (maître).
      Nom, qualité: (Mme ou Mlle) Gourier, Madeleine Catherine.
    - Compte., 5 juin 1751; MC/ET/XIII/292
    - Procuration déposee., 5 juin 1751; MC/ET/XIII/292
      Nom, qualité: (M.) Dupan, Jacques.
    - Succession (consentement depose)., 7 juin 1751; MC/ET/XIII/292
      Nom, qualité: (M.) Delaroche, Francois.
      Profession: doyen des chirurgiens jures.
    - Declaration déposee., 7 juin 1751; MC/ET/XIII/292
      Nom, qualité: (M.) Dubois de La Rochette, Antoine.
      Profession: prieur commendataire.
      Domicile: Oleron (ile d'), prieure Saint George
    - Quittance de loyer., 8 juin 1751; MC/ET/XIII/292
      Nom, qualité: (M.) Delaveroy, Clement Francois.
    - Succession (abstention)., 9 juin 1751; MC/ET/XIII/292
      Nom, qualité: (Mme ou Mlle) Pavie, Marie Therese.
      Nom, qualité: (M.) Genty.